臺灣苗栗地方法院刑事判決　　　　　　　93年度簡上字第65號
上　訴　人　臺灣苗栗地方法院檢察署檢察官
被　　　告　甲○○
上列上訴人因被告傷害案件，不服本院苗栗簡易庭93年度苗簡字
第256號，中華民國93年5月31日第1審簡易判決（聲請案號：臺
灣苗栗地方法院檢察署93年度偵續字第11號），提起上訴，本院
判決如左：
    主  文
上訴駁回。
    犯罪事實及理由
一、本件經本院審理結果，認原審判決書所記載之事實、證據（
    除被害人丙○○之警詢供述外）及理由（除被告犯後未能與
    告訴人達成民事和解部分外），均無違法或不當，故予以引
    用（如附件）。惟原審判決所引用檢察官聲請簡易判決處刑
    書中之犯罪事實記載，其中丙○○所受之傷害，原記載為：
    「受有右顏淤腫庭等傷害」，其「庭」字顯係誤載，應更正
    為「痛」字，即應為「受有右顏淤腫痛」之記載，始為正確
    。
二、對被告辯解不予採納理由之補充記載：
（一）被告否認犯行，大致是辯解說：他是被丙○○打，不是他
      打丙○○。鄧坤炎帶他去丙○○家，他被丙○○打了之後
      ，就自行騎車回家洗澡。後來要到頭份分局開會，中山巡
      守隊副隊長乙○○便來載他去驗傷，然後直接到頭份分局
      開會，會議一直從晚上7 點開到10點，根本沒有再去丙○
      ○家等語（參見本院卷第29頁），並爭執告訴人丙○○、
      證人劉燕聰、李展充、彭永賢於警詢供述之證據能力，及
      聲請證人乙○○到庭做證。
（二）告訴人丙○○、證人劉燕聰、李展充、彭永賢於警詢供述
      ，雖因被告爭執其證據能力，且查無法定例外有證據能力
      之情形，依刑事訴訟法第159 條第1 項應無證據能力。但
      告訴人於本院審理時，有以證人身分具結做證；證人劉燕
      聰也有於檢察官訊問時具結證述，兩人均指證被告有如附
      件所記載之犯罪事實。被告於本院審理中雖然全盤否認，
      但其自己於警詢中，即供承：當天曾經前後2 次前往告訴
      人丙○○住處，第1 次是鄧坤炎帶他去，而第2 次則是他
      與李展充、彭永賢前往。第2 次去的時間就是本件犯罪事
      實所指的當天19時40分，且第2 次去的時候，雙方言語不
      合，發生拉扯等語（92年偵字第4045卷第14頁背面）。這
      顯然與被告於本院審理中所辯，當天只有去過告訴人家1
      次，前後矛盾。被告於本院之辯解，是否可信，即有可疑
      。
（三）被告於前述警詢中同時也指出當時（即第2 次）在場之人
      ，確有證人劉燕聰（同上卷第15頁）。可見證人劉燕聰確
      實是現場目擊證人無誤。由於目擊證人具有不可代替性，
      故證人劉燕聰雖然是告訴人丙○○的女兒，但其既然確實
      是目擊證人，且其所為上述證言，並無自我矛盾之處，又
      有客觀的衛生署苗栗醫院驗傷診斷書可以佐證，自可加以
      採信。
（四）再者，如果被告真的沒有毆打告訴人，告訴人是自傷而構
      陷被告，除非被告行使緘默權，否則以常情來說，被告在
      第一時間警詢時，一定對於告訴人的傷勢有所質疑或者完
      全無法知悉何以告訴人受傷。然而，被告在警詢中並未質
      疑告訴人的傷勢造假，並且還推測說「可能是四個人拉扯
      在一起倒地，才造成受傷」（同上卷第15頁），可見被告
      對於告訴人受傷並不意外。但仔細觀看衛生署苗栗醫院所
      記載被告當時的傷勢，包括右顏、左臉、左前臂、左膝、
      後頸下方，均有受傷，足認並非單純倒地受傷。告訴人及
      其女兒前述所證，應該才是實情。
（四）本院審理中也依照被告的聲請傳喚證人乙○○到庭做證。
      但根據證人乙○○於本院的證詞，只能確定當天20時之前
      ，被告有搭他的便車去頭份分局，車程不過10分鐘，並無
      法確定本件傷害犯行發生時間的19時40分左右，被告是否
      已經搭上他的車（本院卷第56頁）。換句話說，證人乙○
      ○並無法提供被告有效的不在場證明。也因此，當然不足
      為有利被告之認定。
（五）綜前所述，被告於本院所為辯解，與本件相關事證不符，
      應屬卸責之詞，無法加以採信。
三、檢察官依照告訴人之請求，提起本件上訴，請求撤銷原判決
    ，提高對被告的量刑，然而告訴人於原審判決後，即具狀向
    本院表示已與被告達成和解，並願意原諒被告（原審卷第
    15-17 頁）。該狀上的簽名、蓋章，也經本院於審理中向告
    訴人確認確實是其本人所為（本院卷第64頁）。因此，綜合
    審酌告訴人之傷勢、發生本件傷害之前後緣由、被告先前之
    前科素行、被告犯後否認犯行及包括上述在內的一切情狀，
    原審量處被告拘役拾日的刑罰，應屬適當。本件被告未上
    訴，反由告訴人先具狀表示原諒被告，後又違反原先之表示
    而請求上訴要求提高被告量刑，其上訴為無理由，應予駁回
    。
據上所述，應依刑事訴訟法第455 之1 第1 項、第3 項、第368
條、第373 條，判決如主文。
本案經檢察官林映姿到庭執行職務。
中　　華　　民　　國　　94　　年　　10　　月　　6 　　日
                  刑事第三庭  審判長法　官　劉 興 浪
                                    法  官  羅 貞 元
                                    法  官  蔡 志 宏
以上正本證明與原本無異。
不得上訴。
                                    書記官  楊 慧 萍
中　　華　　民　　國　　94　　年　　10　　月　　11　　日
